臺灣板橋地方法院刑事判決　　　　　　　　　　　　　九十一年度易字第九一六號
　　公　訴　人　臺灣板橋地方法院檢察署檢察官
　　被　　　告　卯○○
右列被告因竊盜案件，經檢察官提起公訴（九十一年度偵字第三三七九號），本院判
決如左：
    主  文
卯○○連續結夥三人以上攜帶兇器毀越安全設備竊盜，處有期徒刑年，並應於刑之
執行前，令入勞動場所強制工作年。
    事  實
一、卯○○曾於民國九十年一月三日，在臺北縣樹林市○○路四六四號前竊取重機車
    一部，業經本院以九十年度易字第一七二一號判決判處拘役五十日確定，仍未思
    改過，復基於概括之犯意，意圖為自己不法之所有，分別與劉志偉、彭雲凱、陳
    慶虔、吳世偉等滿十八歲之人基於竊盜之共同犯意聯絡，連續於附表一所示之時
    間、地點竊取如附表一所示之財物（其行為態樣、被害人及所得財物詳如附表一
    所示），迄於九十一年二月三日二十三時許，在臺北縣新莊市○○路五０五號四
    樓為警查獲卯○○，並扣得卯○○等人竊得之手錶、照相機、紀念套幣等物（起
    訴書誤載為手機一支及手提電腦）。
二、案經臺北縣警察局海山分局報請臺灣板橋地方法院檢察署檢察官偵查起訴。
    理  由
一、訊據被告卯○○坦承於如附表一所示之時間、地點竊取財物之事實，核與被害人
    庚○○、丁○○、梁儷萍、子○○、甲○、辛○○、丙○○、癸○○、己○○、
    黃千玳、李燕芬、乙○○、寅○○、彭雲興、戊○○、壬○○於警訊中指述失竊
    情節相符，並有被害人寅○○為領回失竊之手錶，所立具之臺北縣警察局贓物認
    領保管單一紙在卷可稽。事證明確，被告犯行堪以認定。
二、核被告就如附表一編號一、二所示犯行，係犯刑法第三百二十一條第一項第四款
    、第二款之結夥三人以上毀越安全設備竊盜罪；次查板手在客觀上足以對人之身
    體、生命構成威脅，自屬兇器之一種，是被告就如附表一編號八所示犯行，係犯
    刑法第三百二十一條第一項第四款、第三款、第二款結夥三人以攜帶兇器毀越安
    全設備竊盜罪；如附表一編號三、五、六、七、九、十、十一、十二、十三、十
    四、十五、十八、十九、二十、二十一所示犯行，係犯刑法第三百二十一條第一
    項第三款、第二款攜帶兇器毀越安全設備竊盜罪；如附表一編號四所示犯行，係
    犯刑法第三百二十一條第二項、第一項第三款、第二款攜帶兇器毀越安全設備竊
    盜未遂罪；如附表一編號十六所示犯行（依九十年台北地區日出日沒時刻表所示
    ，九十年十二月十八日日沒時間為下午五時七分，被告行為時係同日下午六時許
    ，顯已日沒，為夜間，此有九十年台北地區日出日沒時刻表在卷可參），係犯刑
    法第三百二十一條第二項、第一項第一、二、三款攜帶兇器毀越安全設備於夜間
    侵入住宅竊盜未遂罪；如附表一編號十七所示犯行（依上開日出日沒時刻表所示
    ，九十年十二月二十一日日沒時間為下午五時九分，被告行為時係同日下午六時
    許，顯已日沒，為夜間），係犯刑法第三百二十一條攜帶兇器毀越安全設備於夜
    間侵入住宅竊盜罪。其與吳世偉、陳慶虔間就附表一編號一所示犯行；與劉志偉
    、陳慶虔間就附表一編號二、八所示犯行；與彭雲凱間就附表一編號三、十六、
    十八所示犯行；與陳慶虔間就附表一編號四、五所示犯行；與吳世偉間就附表一
    編號六所示犯行；與劉志偉間就附表一編號七、九、十、十一、十二、十三、十
    四、十九所示犯行，分別互有犯意聯絡及行為分擔，應依共同正犯論處。被告先
    後多次竊盜犯行（含二次竊盜未遂犯行），時間緊接，所犯罪名相同，顯係出於
    概括之犯意為之，為連續犯，爰依刑法第五十六條之規定論以情節較重之結夥三
    人以上攜帶兇器毀越安全設備竊盜既遂（即附表一編號八所示犯行）一罪，並加
    重其刑。雖起訴書所載法條未引用刑法第三百二十一條第一項第四款、第二款，
    惟起訴書犯罪事實欄已載明毀壞被害人住處門鎖及起訴書之附表編號二十七、二
    十九所載行竊人為三人等情，本院自得併予審酌，附此敘明。爰審酌被告之素行
    、犯罪之動機、目的、手段、所生損害及犯罪後態度等一切情狀，量處如主文所
    示之刑。又被告前有竊盜犯行，有臺灣高等法院檢察署刑案紀錄簡覆表在卷可按
    ，其於短時間內再犯本案多次竊盜罪行，足認被告有犯罪之習慣，爰依竊盜犯贓
    物犯保安處分條例第三條第一項第一款、第五條第一項前段之規定，諭知被告於
    刑之執行前令入勞動場所強制工作三年，以資矯正。
三、公訴人認扣押物品請依法宣告沒收，惟本案為警查獲時，經警所扣得被告竊得之
    手錶、照相機、紀念套幣等物，係屬被害人所有遭被告竊取之物，其中手錶一支
    業已由被害人寅○○領回，有被害人寅○○出具之臺北縣警察局贓物認領保管單
    一紙在卷可參，其餘贓物亦待被害人指認領回，自不得宣告沒收，併此敘明。至
    被告供竊盜所用之板手，業經其丟棄，已據其於警訊時供述明確，自無從另為沒
    收之諭知。
四、又被告於九十年八月十一日另犯竊盜案，經臺灣新竹地方法院檢察署檢察官提起
    公訴，現由臺灣新竹地方法院審理中，該案之犯罪時間雖為九十年八月十一日，
    惟被告於偵查中供稱該案係至新竹遊玩時，起意偷的，與前述（竊盜）集團沒有
    關係等語（詳偵查卷第一百四十一頁），於本院審理時供承該案係臨時起意等語
    （詳本院九十一年五月十七日訊問筆錄），顯見該案並非在本案之竊盜概括犯意
    下所為，而係臨時另行起意為之，是本案與該案並無連續犯之裁判上一罪關係，
    附此敘明。
五、公訴意旨另以：被告於如附表二所示之時間、地點竊取財物，因認被告涉犯刑法
    第三百二十一條第一項第一款、第三款之罪嫌等語。經查：
（一）被告雖自白有於附表二編號一、五所示之時間、地點行竊之事實，惟查如附表
      二編號一所示地點之屋主李春仁指述伊上開住處於九十年十月間並無遭竊等語
      ；附表二編號五所示地點之屋主王己未指陳伊上開住處於九十年間均未遭竊等
      語，此有臺北縣政府警察局海山分局九十一年四月二十二日北警海刑字第０九
      一００九三五五號函檢附之查訪筆錄在卷可稽，是此部分，尚難僅以被告之白
      自，即遽認其有此部分之犯行。
（二）訊據被告否認有附表二編號二、三、四、六、七、八之犯行，辯稱附表二編號
      二、三所示地點，伊僅曾經去現場看過，但沒有偷就走了；編號四所示地點，
      由劉志偉破壞門鎖進去，但沒有找到要偷的東西；編號六所示地點，因該處門
      打不開沒有進去；編號七所示地點，伊沒有去偷，伊也沒有到過新莊市○○街
      偷過東西；編號八所示地點，伊沒有偷等語。查：
      １、附表二編號二所示地點之屋主林志明雖於警訊中指述伊於九十年十月三十
          一日晚上九時三十分許返家時，發現家中大門門鎖遭破壞，家中遭竊，損
          失金飾約六兩重、現金四萬元等情，惟本案並未查扣被害人林志明所失竊
          之贓物，是在查無其他積極證據下，尚難僅以被害人林志明之指述，遽認
          被告即為行竊之人。
      ２、附表二編號三所示地點之屋主周國昌指稱伊上開住處於九十年十月間並未
          遭竊等語，此有臺北縣政府警察局海山分局九十一年四月二十二日北警海
          刑字第０九一００九三五五號函檢附之查訪筆錄在卷可稽，足認被告辯稱
          並未偷竊等語，為可採信。
      ３、附表二編號四所示地點之屋主趙清正於警訊時指述伊是九十年十二月底某
          日十七時返家，發現家中大門門鎖遭破壞，無法進去，伊第一直覺是遭竊
          ，但因沒有任何損失，所以沒有報案等語，被害人趙清正指述遭人破壞住
          處門鎖之時間（九十年十二月底某日）與被告白自侵入時間（九十年九月
          中旬某日）並不相符，亦難遽指被告有此部分犯行。
      ４、附表二編號六所示地點屋主陳啟昌雖於警訊中指述伊住處曾遭竊六、七面
          金牌（重約七錢，價值八千左右），詳細被竊時間不清楚等語；編號七所
          示地點屋主丑○○雖於警訊中指稱伊住處於九十年九月間遭竊嫌侵入，損
          失現金三千餘元等語；附表八所示地點屋主辛○○於警訊時雖於警訊時指
          陳伊住處於九十年十月間遭竊嫌侵入行竊，損失現金三千元，當時並未報
          案等語，惟本案並未查扣被害人陳啟昌、丑○○、辛○○所失竊之贓物，
          在無查無其他積極證據下，尚難以被害人陳啟昌、丑○○、辛○○之指述
          ，即遽認被告即為行竊之人。
    綜上，是此部分不能證明被告犯罪，惟因公訴意旨認此部分與前開論罪部分，有
    裁判上一罪之關係，爰不另為無罪之諭知。
據上論斷，應依刑事訴訟法第二百九十九條第一項前段，刑法第二十八條、第五十六
條、第三百二十一條第一項第二款、第三款、第四款，竊盜犯贓物犯保安處分條例第
三條第一項第一款、第四條、第五條第一項前段，判決如主文。
本案經檢察官洪清秀到庭執行職務
中      華      民      國      九十一      年    六      月    五      日
                                      臺灣板橋地方法院刑事第三庭
                                          法  官  李  幼  妃
右正本證明與原本無異。
如不服本判決應於送達後十日內向本院提出上訴狀。
                                          書記官  強  梅  芳
中      華      民      國      九十一      年    六      月    十七    日
附錄本案論罪科刑法條全文：
刑法第三百二十一條
犯竊盜罪而有左列情形之一者，處六月以上五年以下有期徒刑：
一、於夜間侵入住宅或有人居住之建築物、船艦或隱匿其內而犯之者。
二、毀越門扇、牆垣或其他安全設備而犯之者。
三、攜帶兇器而犯之者。
四、結夥三人以上而犯之者。
五、乘火災、水災或其他災害之際而犯之者。
六、在車站或埠頭而犯之者。
前項之未遂犯罰之。
附表一：
┌──┬────┬────┬──────────────────────┐
│編號│時間    │地點    │行為態樣、被害人及所得財物                  │
├──┼────┼────┼──────────────────────┤
│ 一 │九十年五│臺北縣新│卯○○夥同吳世偉、陳慶虔三人，由卯○○開車載│
│    │月間某日│莊市中平│送吳世偉、陳慶虔至上述地點，吳世偉與陳慶虔以│
│    │下午四時│路一五二│不詳之方法毀壞該處門鎖之安全設備，入內竊取孫│
│    │許      │巷四十號│金龍所有之電視機一台、照相機一台、金飾項鍊一│
│    │        │四樓    │條（重約一錢，價值新台幣《下同》一萬元）（起│
│    │        │        │訴書贅載一萬餘元）。                        │
├──┼────┼────┼──────────────────────┤
│ 二 │九十年七│臺北縣泰│卯○○夥同劉志偉、陳慶虔三人，由卯○○開車載│
│    │、八月間│山鄉工專│送劉志偉、陳慶虔至上述地點，卯○○在外把風，│
│    │某日下午│路五十九│劉志偉與陳慶虔以不詳之方法毀壞該處門鎮之安全│
│    │三、四時│巷四號四│設備，入內竊取丁○○所有之ＤＶＤ一台、ＮＯＫ│
│    │許      │樓      │ＩＡ牌行動電話一支。                        │
├──┼────┼────┼──────────────────────┤
│ 三 │九十年八│臺北縣板│卯○○與彭雲凱持自備客觀上可供兇器使用之板手│
│    │月四日下│橋市民生│，毀壞該處門鎖之安全設備，入內竊取梁儷萍所有│
│    │午三時許│路三段二│ＮＥＣ牌筆記型電腦一台、ＮＯＫＩＡ牌行動電話│
│    ││０九之五│一支。                                      │
│    │        │號      │                                            │
├──┼────┼────┼──────────────────────┤
│ 四 │九十年八│臺北縣新│卯○○與陳慶虔持自備客觀上可供兇器使用之板手│
│    │月間某日│莊市新莊│，毀壞該處門鎖之安全設備，入內著手竊取物品，│
│    │        │路五四三│惟未尋得所需之物，而竊盜未遂。              │
│    │        │巷三四號│                                            │
│    │        │五樓    │                                            │
├──┼────┼────┼──────────────────────┤
│ 五 │九十年八│臺北縣新│卯○○與陳慶虔持自備客觀上可供兇器使用之板手│
│    │月間某日│莊市五四│，毀壞該處門鎖之安全設備，入內竊取子○○所有│
│    │上午十、│三巷三四│之玉手環一只（價值約二、三千元左右）（起訴書│
│    │十一時許│號三樓  │誤載為五百元）。                            │
├──┼────┼────┼──────────────────────┤
│ 六 │九十年八│臺北縣新│卯○○與吳世偉持自備客觀上可供兇器使用之板手│
│    │月十六日│莊市景德│，毀壞該處門鎖之安全設備，入內竊取甲○所有之│
│    │下午五時│路一０三│現金二萬餘元、日幣十萬元、金項鍊、手鍊、金戒│
│    │許      │號五樓  │指、鑽戒等物。                              │
├──┼────┼────┼──────────────────────┤
│ 七 │九十年九│臺北縣新│卯○○與劉志偉持自備客觀上可供兇器使用之板手│
│    │月初某日│莊市天祥│，毀壞該處門鎖之安全設備，入內竊取現金七千餘│
│    │上午九、│街九一巷│元。                                        │
│    │十時許  │十一號四│                                            │
│    │        │樓      │                                            │
├──┼────┼────┼──────────────────────┤
│ 八 │九十年九│臺北縣泰│卯○○夥同劉志偉、陳慶虔三人，持自備客觀上可│
│    │、十月某│山鄉新生│供兇器使用之板手，毀壞該處門鎖之安全設備，入│
│    │日下午三│路三一巷│內竊取辛○○所有之現金三千元。              │
│    │時許    │一號四樓│                                            │
├──┼────┼────┼──────────────────────┤
│ 九 │九十年十│臺北縣新│卯○○與劉志偉持自備客觀上可供兇器使用之板手│
│    │月一日上│莊市民安│，毀壞該處門鎖之安全設備，入內竊取丙○○所有│
│    │什十時許│西路一五│之現金三千餘元、桌上型電腦一台、墨鏡一付。  │
│    │（起訴書│五巷七弄│                                            │
│    │誤載為十│十一號三│                                            │
│    │九時許）│樓      │                                            │
├──┼────┼────┼──────────────────────┤
│ 十 │九十年十│臺北縣新│卯○○與劉志偉持自備客觀上可供兇器使用之板手│
│    │月初某日│莊市中正│，毀壞該處門鎖之安全設備，入內竊取現金一千餘│
│    │下午一、│路新雅巷│元。                                        │
│    │二時許  │十二號三│                        │
│    │        │樓      │                                            │
├──┼────┼────┼──────────────────────┤
│十一│九十年十│臺北縣新│卯○○與劉志偉持自備客觀上可供兇器使用之板手│
│    │月間某日│莊市民安│，毀壞該處門鎖之安全設備，入內竊取紀念套幣、│
│    │下午四時│西路二六│桌上型電腦一台。                            │
│    │許      │一號四樓│                                            │
├──┼────┼────┼──────────────────────┤
│十二│九十年十│臺北縣泰│卯○○與劉志偉持自備客觀上可供兇器使用之板手│
│    │月間某日│山鄉中華│，毀壞該處門鎖之安全設備，入內竊取現金五千餘│
│    │下午二、│路七號三│元。                                        │
│    │三時許  │樓      │                                            │
├──┼────┼────┼──────────────────────┤
│十三│九十年十│臺北縣板│卯○○與劉志偉持自備客觀上可供兇器使用之板手│
│    │月間某日│橋市大觀│，毀壞該處門鎖之安全設備，入內竊取癸○○所有│
│    │上午十一│路二段二│之金項鍊一條（價值約五千元）。              │
│    │時許    │六五巷一│                                            │
│    │        │三０弄三│                                            │
│    │        │二號二樓│                                            │
├──┼────┼────┼──────────────────────┤
│十四│九十年十│臺北縣泰│卯○○與劉志偉持自備客觀上可供兇器使用之板手│
│    │一月七日│山鄉南林│，毀壞該處門鎖之安全設備，入內竊取己○○所有│
│    │下午五時│路九十九│之金飾（重約七兩）。                        │
│    │許      │巷（起訴│                                            │
│    │        │書誤載為│                                            │
│    │        │九十七巷│                                            │
│    │        │）三十七│                                            │
│    │        │號      │                            │
├──┼────┼────┼──────────────────────┤
│十五│九十年十│臺北縣泰│卯○○持自備客觀上可供兇器使用之板手，毀壞該│
│    │二月中旬│山鄉明志│處門鎖之安全設備，入內竊取黃千玳所有之現金二│
│    │某日上午│路三段一│千餘元、國民身分證、健康保險卡、提款卡及存摺│
│    │九、十時│四五巷二│等物。                                      │
│    │許      │弄十五號│                                            │
│    │        │二樓    │                                            │
├──┼────┼────┼──────────────────────┤
│十六│九十年十│臺北縣泰│卯○○與彭雲凱持自備客觀上可供兇器使用之板手│
│    │二月十八│山鄉南林│，正著手毀壞該處門鎖，欲入內行竊，惟因發現屋│
│    │日下午六│路九十五│內有人作罷，而竊盜不遂。                    │
│    │時許之夜│巷十三號│                                            │
│    │間      │之一    │                                            │
├──┼────┼────┼──────────────────────┤
│十七│九十年十│臺北縣新│卯○○持自備客觀上可供兇器使用之板手，毀壞該│
│    │二月二十│莊市西盛│處門鎖之安全設備，入內竊取乙○○所有之ＳＷＩ│
│    │一日下午│街二四五│ＳＨ牌手錶一支、摩托羅拉牌行動電話一支及現金│
│    │六時許之│巷二七弄│二千餘元。                                  │
│    │夜間    │七號三樓│                                            │
├──┼────┼────┼──────────────────────┤
│十八│九十年十│臺北縣樹│卯○○與彭雲凱持自備客觀上可供兇器使用之板手│
│    │二月下旬│林市俊英│，毀壞該處門鎖之安全設備，入內竊取寅○○所有│
│    │某日下午│街一二五│之手錶及硬幣四、五百元（起訴書誤載為一千元) │
│    │二、三時│巷一號三│。                                          │
│    │許      │樓      │                                            │
├──┼────┼────┼──────────────────────┤
│十九│九十一年│臺北縣樹│卯○○與劉志偉持自備客觀上可供兇器使用之板手│
│    │一月十日│林市大慶│，毀壞該處門鎖之安全設備，入內竊取彭雲興所有│
│    │下午二、│街五十八│之電腦一台、燒錄機一台、ＤＶＤ一台及行動電話│
│    │三時許  │號四樓  │一支。                                      │
├──┼────┼────┼──────────────────────┤
│二十│九十一年│臺北縣板│卯○○持自備客觀上可供兇器使用之板手，毀壞該│
│    │一月十一│橋市信義│處門鎖之安全設備，入內竊取戊○○所有之現金三│
│    │日下午三│路一一０│萬三千元、黃金戒指一枚。                    │
│    │、四時許│巷十號二│                                            │
│    │        │樓      │                                            │
├──┼────┼────┼──────────────────────┤
│二十│九十一年│臺北縣新│卯○○持自備客觀上可供兇器使用之板手，毀壞該│
│一  │一月十四│莊市民安│處門鎖之安全設備，入內竊取壬○○所有之行動電│
│    │日下午四│西路一五│話一支、金項鍊一條及第一商業銀行、泛亞商業銀│
│    │時許    │五巷七弄│行、臺灣土地銀行之存摺等物。                │
│    │        │七號四樓│                                            │
└──┴────┴────┴──────────────────────┘
附表二：
┌──┬────┬─────────┬───┬────┬───┬────┐
│編號│犯罪時間│犯罪地點          │犯  嫌│竊得財物│被害人│備    註│
│    │        │                  │      │        │      │        │
├──┼────┼─────────┼───┼────┼───┼────┤
│一  │九十年十│臺北縣新莊市公園一│卯○○│五千餘元│待查  │即起訴書│
│    │月份    │路八十一號三樓    │劉志偉│        │      │附表編號│
│    │        │                  │      │        │      │四      │
├──┼────┼─────────┼───┼────┼───┼────┤
│二  │九十年九│臺北縣新莊市○○街│卯○○│待查    │待查  │即起訴書│
│    │月中旬  │一一一號五樓│      │        │      │附表編號│
│    │        │                  │      │        │      │十五    │
├──┼────┼─────────┼───┼────┼───┼────┤
│三  │九十年十│臺北縣新莊市○○街│卯○○│待查    │待查  │即起訴書│
│    │月初    │一六０號三樓      │      │        │      │附表編號│
│    │        │                  │      │        │      │十六    │
├──┼────┼─────────┼───┼────┼───┼────┤
│四  │九十年九│桃園縣龜山鄉○○路│卯○○│待查    │待查  │即起訴書│
│    │月中旬十│三一三巷四十三號三│劉志偉│        │      │附表編號│
│    │四時許  │樓                │      │        │      │十八    │
├──┼────┼─────────┼───┼────┼───┼────┤
│五  │九十年十│臺北縣板橋市○○路│卯○○│待查    │待查  │即起訴書│
│    │月中旬十│二段二六五巷一三０│劉志偉│        │      │附表編號│
│    │一時許  │弄二十六號三樓    │      │        │      │二十│
├──┼────┼─────────┼───┼────┼───┼────┤
│六  │九十年八│臺北縣新莊市○○路│卯○○│待查    │待查  │即起訴書│
│    │月份    │一０八巷二十號四樓│      │        │      │附表編號│
│    │        │                  │      │        │      │二十二  │
├──┼────┼─────────┼───┼────┼───┼────┤
│七  │九十年五│臺北縣新莊市○○街│卯○○│丑○○  │硬幣、│即起訴書│
│    │月份    │六十七號三樓      │陳慶虔│        │紙幣共│附表編號│
│    │        │                  │      │        │三千餘│二十六  │
│    │        │                  │      │        │元。  │        │
├──┼────┼─────────┼───┼────┼───┼────┤
│八  │九十年三│臺北縣新莊市○○路│陳慶虔│待查    │待查  │即起訴書│
│    │、四月間│一段一一六巷二十八│吳世偉│        │      │附表編號│
│    │        │號                │      │        │      │二十八  │
└──┴────┴─────────┴───┴────┴───┴────┘
